【裁判字號】    92,附民上,183
【裁判日期】    920512
【裁判案由】    損害賠償
【裁判全文】
臺灣高等法院臺中分院刑事附帶民事訴訟判決      九十二年度附民上字第一八三號
    上  訴  人
    即  被  告  德保有限公司    設台中市○○路○段二八三號
    法定代理人  甲○○
    被上訴人即
    被      告  丁○○○股份有限公司
    兼      右
    法定代理人  乙○○
    被上訴人即
    被      告  丙○○
                庚○○
                己○○
                戊○○
                辛○○
右上訴人因被上訴人違反專利法案件，提起附帶民事訴訟請求損害賠償，因不服臺灣
臺中地方法院中華民國九十二年二月二十七日第一審判決（民國九十二年度附民字第
四二號），提起上訴，本院判決如左：
    主      文
上訴駁回。
    事      實
甲、上訴人即原告（以下簡稱為原告）方面：
一、聲明：請求廢棄原判決，並將本案移送民事庭審判。
二、陳述：原審判決時，專利法相關刑罰之廢除，尚未經行政院公佈施行日期，原審
    判決被告免訴，於法不合。現行政院雖已公布專利法刑罰廢除之施行日期，但因
    涉及原告之損害賠償請求權時效問題，爰依據刑事訴訟法第五百零三條第一項之
    規定，聲請將本件宜送管轄法院之民事庭，以維權益。另本件原告雖於九十二年
    三月六日收受原審判決，但當時原告尚未收受本案刑事即原審法院九十年度自字
    第六一七號刑事判決，原告無從得知判決內容，更無依據上訴之條件，原審法院
    之判決實有嚴重違誤。
乙、被上訴人即被告（以下簡稱為被告）方面：
    被告均未以書狀或言詞為何聲明或陳述。
    理      由
一、按附帶民事訴訟除於刑事訴訟法第九編有特別規定外，準用關於刑事訴訟之規定
    ，此於刑事訴訟法第四百九十條前段定有明文。而關於刑事附帶民事訴訟之上訴
    期間，刑事訴訟法第九編並無特別規定，則依據同法第三百四十九條前段之規定
    ，其上訴期間為十日，並應自送達判決後起算。上開所謂之「判決」，係指刑事
    附帶民事訴訟之判決而言，亦無疑義。
二、茲查：本件原告係於民國（下同）九十二年三月六日收受原審法院之本件附帶民
    事訴訟判決，此有送達證書在卷可稽。則自送達翌日即九十二年三月七日起算，
    上開十日之上訴期間本應於九十二年三月十六日屆滿，惟因九十二年三月十六日
    係星期日，此十日之上訴期間應順延一日至九十二年三月十七日屆滿。而原告係
    於九十二年三月二十一日始具狀向原審法院聲明上訴，此亦有原審法院收發日期
    章蓋印於原告之上訴狀可憑。依據上情，本件原告之上訴顯已逾期。原告主張應
    依其刑事判決之送達日期即九十二年三月十一日計算本件附帶民事訴訟判決之上
    訴期間，此部分主張並無依據，尚無可採。本件原告之上訴既已逾期，此項情形
    亦無可補正，其上訴並非合法，自應駁回其上訴，並不經言詞辯論為之。再本件
    原告於原審並未聲請法院在為免訴或不受理之判決時，將本件附帶民事訴訟移送
    管轄法院之民事庭。是原審法院在就本案刑事案件為免訴或不受理之判決時，未
    將本件附帶民事訴訟移送管轄法院之民事庭，並無已受聲請事項而不為判決之違
    法。而原告在提起本件上訴後，雖有此聲請，惟刑事訴訟法第五百零三條第一項
    但書之規定，仍以附帶民事訴訟有經合法之上訴為前提。如附帶民事訴訟之上訴
    並非合法，法院即應駁回其上訴，要無再援引刑事訴訟法第五百零三條第一項但
    書之規定，而准將附帶民事訴訟移送管轄法院之民事庭之餘地。原告此項聲請於
    法不合，不應准許，併此敘明。
三、據上論結，應依刑事訴訟法第四百九十條前段、第三百七十二條、第三百六十七
    條前段，判決如主文。
中      華      民      國      九十二  年      五      月      十二    日
                                臺灣高等法院臺中分院刑事第三庭
                                      審判長法  官  陳  朱  貴
                                            法  官  胡  忠  文
                                            法  官  廖  柏  基
右正本證明與原本無異。
不得上訴。
                                            書記官  詹  錫  朋
中      華      民      國      九十二  年      五      月      十三    日
                                                                        Ａ


司法院資訊處製作；財團法人民間司法改革基金會備份。
